【裁判字號】    97,財管,27
【裁判日期】    970630
【裁判案由】    指定遺產管理人
【裁判全文】
臺灣屏東地方法院民事裁定              97年度財管字第27號
聲  請  人  乙○○○
上列聲請人聲請選任被繼承人甲○○遺產管理人事件，本院裁定
如下：
    主  文
選任黃政雄律師為被繼承人甲○○（男，民國47年3 月1 日出生
，身分證統一編號：Ｚ000000000號，最後住所地為屏東縣屏東市
○○里○○鄰○○路120 巷48之2 號，民國96年7 月8 日死亡）之
遺產管理人。
聲請程序費用新台幣壹仟元由被繼承人甲○○之遺產負擔。
    理  由
一、聲請意旨略以：被繼承人甲○○於民國82年1 月1 日向聲請
    人借款新台幣61萬元未為清償，並已於96年7 月8 日死亡。
    被繼承人甲○○死亡後，其全部繼承人皆已死亡或拋棄繼承
    ，其親屬會議復未於繼承開始後一個月內選定遺產管理人。
    聲請人為甲○○之債權人，係利害關係人，為此聲請選任被
    繼承人甲○○之遺產管理人等語。
二、按繼承開始時，繼承人有無不明者，而無親屬會議，或親屬
    會議未於1 個月內選定遺產管理人者，利害關係人得聲請法
    院選任遺產管理人，並由法院依公示催告程序，定6 個月以
    上之期限，公告繼承人，命於期限內承認繼承，民法第1177
    條、第1178條分別定有明文。此為關於無人承認繼承之規定
    。又先順序繼承人均拋棄其繼承權時，由次順序之繼承人繼
    承，其次順序繼承人有無不明或第四順序之繼承人均拋棄其
    繼承權者，準用關於無人承認繼承之規定，民法第1176條第
    6 項亦有明文。
三、經查，聲請人主張被繼承人甲○○生前積欠其債務未為清償
    ，嗣被繼承人於96年7 月8 日死亡，其各順位繼承人均已拋
    棄繼承或死亡，被繼承人已無民法第1138條所列各順序之繼
    承人等情，業據聲請人提出被繼承人身分證、渡讓書、臺灣
    銀行存摺等件影本附卷可稽，並經本院依職權調閱96年度繼
    字第817 號、97年度繼字第157 、552 號拋棄繼承民事卷審
    閱無誤，依前開民法第1176條第6 項規定，自應準用關於無
    人承認繼承之規定。而被繼承人甲○○之親屬會議並未於死
    亡發生之日起1 個月內選定遺產管理人呈報法院，聲請人主
    張其係利害關係人，亦據其提出被繼承人身分證、渡讓書、
    臺灣銀行存摺等件影本為證，堪信為真實，是依前開規定，
    聲請人聲請法院選任遺產管理人，經核尚無不合。本院審酌
    被繼承人甲○○之繼承人均已死亡或聲明拋棄繼承，應無擔
    任遺產管理人之意願，又無其他適當之人擔任遺產管理人等
    情，另審酌黃政雄律師乃屏東律師公會成員，具備法律專才
    ，與聲請人及被繼承人間均無何利害關係，能勝任遺產管理
    人一職，爰選任黃政雄律師為被繼承人甲○○之遺產管理人
    。
四、依非訟事件法第24條第1 項、第157 條，裁定如主文。
中    華    民    國    97    年    6     月    30    日
                        家事庭法  官  林雅莉
以上正本係照原本作成。
如不服本裁定應於送達後10日內向本院提出抗告狀，並繳納抗告
費新臺幣1,000元。
中    華    民    國    97    年    7     月    1     日
                              書記官  胡世瑩


司法院資訊處製作；財團法人民間司法改革基金會備份。
